臺灣高等法院民事裁定　　　　　　　　　　 96年度抗字第7號
抗　告　人　甲○○　　　　寄臺.
上列抗告人因與相對人桃園縣警察局中壢分局等間假扣押事件，
對於中華民國95年11月8日臺灣桃園地方法院95年度裁全字第103
27號所為裁定提起抗告，本院裁定如下：
    主  文
抗告駁回。
抗告訴訟費用由抗告人負擔。
    理  由
一、抗告人於原法院聲請意旨略以：伊於民國 (下同)86 年間因
    相對人執行公務非法逮捕、拘禁行為遭受侵害及傷害，權利
    長期被剝奪，致罹患精神疾病及心臟疾病、憂鬱症、妄想型
    精神分裂症、精神官能症、心悸、自律神精失調等之事實，
    依國家賠償法規定伊得提起訴訟，此有漢唐中醫診所、振興
    、馬偕等醫院診斷證明可證。本件因屬金錢之請求，為此請
    求准為令相對人暫墊付新臺幣 (下同)20,000,000 元或50,0
    00,000元之假扣押等語。
二、原法院以抗告人未釋明其所主張之請求及假扣押原因為真實
    ，其假扣押之聲請不應准許等語，裁定駁回抗告人假扣押之
    聲請。
三、本件抗告意旨略以：本件係相對人執法不當，非法逮捕、拘
    禁伊，致伊及伊家庭人員受有多項民、刑離婚等損害，伊自
    得依法向相對人請求賠償，此有伊提出之本院86年度上易字
    第5746號刑事判決、原法院86年度婚字第535 號民事判決、
    聲請損害賠償狀、桃園縣警察局中壢分局90年4 月26日中警
    分秘字第1767號書函、原法院90年度賠議字第3 號拒絕賠償
    書等件可資為證。又伊長期遭受迫害，致使家庭支離破碎、
    孤貧殘病，已成無資力維持身心病症醫療環境住所生活扶養
    復健等最基本急迫所需，故有假扣押之原因云云。
四、按債權人就金錢請求或得易為金錢請求之請求，欲保全強制
    執行者，得聲請假扣押；假扣押非有日後不能強制執行或甚
    難執行之虞者，不得為之；請求及假扣押之原因應釋明之；
    前項釋明如有不足，而債權人陳明願供擔保或法院認為適當
    者，法院得定相當之擔保，命供擔保後為假扣押，民事訴訟
    法第522條第1項、第523條第1項、第526條第1項 、第2項分
    別定有明文。所謂假扣押之原因，即債務人有日後不能強制
    執行或甚難執行之虞或應在外國為強制執行者是也，同法第
    523條亦有明文。諸如債務人浪費財產、增加負擔 、或就其
    財產為不利益之處分，將達於無資力之狀態、或移住遠地、
    逃匿無蹤或隱匿財產等情形均屬之。債權人就假扣押之原因
    ，依法有釋明之義務，亦即需提出可使法院信其主張為真實
    之證據，必待釋明有所不足，而債權人陳明願供擔保後，始
    得准為假扣押；若債權人未釋明假扣押之原因，即不符假扣
    押之要件 (最高法院94年度台抗字第1182號裁定意旨參照)
    。
五、查本件抗告人對相對人之財產聲請為假扣押，固已於本院提
    出聲請損害賠償狀、桃園縣警察局中壢分局 90年4月26日中
    警分秘字第1767號書函、原法院90年度賠議字第 3號拒絕賠
    償書等影本釋明其對於相對人有金錢請求，或得易為金錢請
    求之請求原因，惟就相對人究有何浪費財產、增加負擔或將
    財產為不利益處分以脫產，致達於無資力狀態等不能強制執
    行之情事，或有將移住遠方或逃匿等甚難執行之虞等情事，
    並未提出任何可使本院得薄弱之心證，信其大概如是之一切
    證據，難謂其已盡釋明之義務，依上開說明，其假扣押之聲
    請於法不合，不應准許，原法院裁定駁回抗告人之聲請，核
    無違誤。抗告意旨指摘原裁定不當，求予廢棄，為無理由，
    應予駁回。
六、據上論結，本件抗告為無理由，爰裁定如主文。
中　　華　　民　　國　　96　　年　　1 　　月　　31　　日
                    民事第15庭
                        審判長法  官  湯美玉
                              法  官  郭松濤
                              法  官  許文章
正本係照原本作成。
本裁定除以適用法規顯有錯誤為理由，並經本院許可外，不得再
抗告。如提起再抗告，應於收受後10日內委任律師為訴訟代理人
向本院提出再抗告狀。並繳納再抗告費新台幣１千元。
中　　華　　民　　國　　96　　年　　2 　　月　　7 　　日
　　　　　　　　　　　　　　　書記官  陳明俐
